【裁判字號】    97,易,283
【裁判日期】    970722
【裁判案由】    傷害
【裁判全文】
臺灣宜蘭地方法院刑事判決               97年度易字第283號
公  訴  人  臺灣宜蘭地方法院檢察署檢察官
被      告  乙○○
上列被告因傷害案件，經檢察官提起公訴（97年度偵字第1665號
），本院判決如下：
    主  文
乙○○傷害人之身體，處拘役伍拾日，如易科罰金，以新臺幣壹
仟元折算壹日，鋤頭壹把沒收之。
    事  實
一、乙○○係甲○○之員工，兩人於民國97年3月27 日晚間某時
    許，在乙○○位於宜蘭縣五結鄉○○○路1 號住處前，因工
    作細故發生爭執，乙○○竟心生不滿，基於傷害之犯意，於
    是日晚間10 時30分許，持其所有置放在住處旁之鋤頭1把毆
    打甲○○，致甲○○受有頭部外傷、胸部挫傷、右食指撕裂
    傷、左遠端鎖骨骨折等傷害。
二、案經甲○○訴由宜蘭縣政府警察局羅東分局報請臺灣宜蘭地
    方法院檢察署檢察官偵查起訴。
    理  由
壹、程序事項：
一、按被告以外之人於偵查中向檢察官所為之陳述，除顯有不可
    信之情況者外，得為證據，刑事訴訟法第159條之1第2 項定
    有明文，其立法意旨係認檢察官代表國家偵查犯罪，依法有
    訊問證人之權力，且對被告有利、不利之情形均應注意，檢
    察官實施刑事偵查程序，亦多能恪遵法定程序之要求，不致
    有違法取證情事且可信度極高，是被告以外之人於偵查中之
    陳述，除反對該供述具證據能力之一方，已釋明「顯有不可
    信之情況」之理由外，不宜以證人未於審判中接受對造之反
    對詰問為由，遽指證人於偵查中之陳述不具證據能力。查本
    件證人甲○○於偵查中所為之證述，被告均未主張有何顯不
    可信之情況，且於本院準備程序及審理程序中均表示無意見
    ，同意以之作為本案調查之對象，依上開規定，應認證人甲
    ○○於偵查中所為之言詞陳述具證據能力。
二、按被告以外之人於審判外之言詞或書面陳述即便不符合刑事
    訴訟法第159條之1至第159條之4等規定，然經當事人於審判
    程序同意作為證據，法院審酌該言詞或書面陳述作成時之情
    況，認為適當者，亦得作為證據；當事人、代理人或辯護人
    於法院調查證據時，知有刑事訴訟法第159條第1項不得作為
    證據之情形，而未於言詞辯論終結前聲明異議者，視為有上
    開同意，同法第159條之5定有明文。本件證人甲○○之警詢
    陳述，性質雖屬傳聞證據，惟當事人於本院審理程序中已表
    示不爭執證據能力，同意以之作為本案調查之對象，於調查
    證據時，經逐一告以要旨，當事人亦就證據之真實性為陳述
    ，而未就上開證人於警詢陳述之合法性或證據能力為爭執，
    依上開規定，應認證人甲○○於警詢所為之陳述具有證據能
    力。
貳、實體事項：
一、認定犯罪事實所憑之證據及理由：
    訊據被告乙○○固坦認有於上開時、地與甲○○發生口角，
    並拿起鋤頭1 把等情，惟矢口否認有何傷害犯行，辯稱：伊
    拿起鋤頭後，甲○○就衝上來搶，後來鋤頭被甲○○搶走，
    伊沒有用鋤頭打到甲○○云云，然告訴人甲○○於警詢、偵
    查中均指證稱：被告有持鋤頭毆打伊等語；於本院審理時復
    詳證稱：當日伊到被告家門口請被告出來，被告出來後就拿
    鋤頭打伊，有打到伊的左肩胛骨、胸部、嘴唇及右手拇指的
    關節等處，被告持鋤頭欲打伊的頭部，但當時伊有戴安全帽
    ，鋤頭打到安全帽後斜過來打到伊左肩胛骨，沒有打到頭，
    嘴唇的傷不知道是被什麼東西弄到等語，核與卷附羅東博愛
    醫院驗傷診斷書所載之傷勢大致相符，且左肩胛骨之硬度甚
    高，其骨幹亦甚為粗壯，倘未藉助類如鋤頭之鐵器，衡情應
    無毆打致骨折之可能，況被告亦於本院審理時自承稱：兩人
    係互毆，伊也有受傷，但沒錢去驗傷，憑伊的身材及力量不
    可能將甲○○的肩胛骨打到骨折等語，是被告持鋤頭毆傷甲
    ○○等情應堪認定，其傷害犯行明確，應依法論科。
二、論罪科刑之理由：
    核被告所為，係犯刑法第277條第1項之普通傷害罪。被告基
    於同一傷害之犯意，於密切接近之時、地接續傷害甲○○之
    身體，致甲○○身體受有多處傷害，被告所為係以一行為侵
    害同一法益，為接續犯。爰審酌被告犯後否認犯行，且未能
    徵得告訴人之原諒，與之達成和解，僅因工作細故動輒以暴
    力相向，幸造成法益侵害之情形尚非重大，及其國小肄業之
    智識程度等情狀，量處如主文所示之刑，並諭知易科罰金之
    折算標準。鋤頭1 把雖未扣案，然係屬被告所有，業據被告
    供承在卷，供其實施傷害犯行所用之物，復無證據顯示業已
    滅失，爰依刑法第38條第1項第2款宣告沒收之。
據上論斷，應依刑事訴訟法第299條第1項前段，刑法第277條第1
項、第41條第1項前段、第38條第1項第2款，刑法施行法第1 之1
條第1項、第2項前段，判決如主文。
本案經檢察官張立言到庭執行職務。
中    華    民    國    97    年    7    月     22    日
                  刑事第二庭審判長法  官  黃永勝
                                  法  官  鄭貽馨
                                  法  官  楊坤樵
以上正本證明與原本無異。
如不服本判決應於收受本判決後10日內向本院提出上訴書狀，並
應敘述具體理由。若未敘述理由者，應於上訴期間屆滿後20日內
向本院補提理由書狀 (均須按他造當事人之人數附繕本)。
                                  書記官  謝佩欣
中    華    民    國    97    年    7     月     23   日
附錄本案論罪科刑法條全文：
中華民國刑法第277條
傷害人之身體或健康者，處 3 年以下有期徒刑、拘役或 1 千元
以下罰金。
犯前項之罪因而致人於死者，處無期徒刑或 7 年以上有期徒刑；
致重傷者，處3年以上10年以下有期徒刑。


司法院資訊處製作；財團法人民間司法改革基金會備份。
